臺灣彰化地方法院交通事件裁定　　　　100年度交聲字第415號
原處分機關　交通部公路總局臺中區監理所彰化監理站
異　議　人　梁艷絹
即受處分人
上列受處分人因違反道路交通管理處罰條例案件，對於交通部公
路總局臺中區監理所彰化監理站中華民國100年3月4日所為之處
分（原處分案號：彰監四字第裁64-I00000000號裁決書）聲明異
議，本院裁定如下：
    主  文
異議駁回。
    理  由
一、原處分意旨略以：異議人即受處分人（下稱受處分人）梁艷
    絹所有車牌號碼3672-LF號自用小客車，於民國99年12月11
    日上午9時12分許，在彰化縣彰化市○○路市公所對面有「
    於身心障礙專用停車位違規停車(引擎熄火)」違規，爰依道
    路交通管理處罰條例第56條第1項第10款規定於100年3月4日
    裁處受處分人罰鍰新臺幣（下同）1200元，原處分並無不合
    等語。
二、聲明異議意旨略以：受處分人當日係載公婆前往訪友而將車
    輛停於殘障者專用停車位，因公公為重度殘障，下車時也有
    將身心障礙手冊放在擋風玻璃明顯處，卻遭取締開單，為此
    聲明異議等語。
三、按汽車駕駛人停車時，於身心障礙專用停車位違規停車，處
    新臺幣（下同）600元以上1200元以下罰鍰；又第1項情形，
    交通勤務警察、依法令執行交通稽查任務人員或交通助理人
    員，應責令汽車駕駛人將車移置適當處所；如汽車駕駛人不
    予移置或不在車內時，得由該交通勤務警察、依法令執行交
    通稽查任務人員或交通助理人員為之；第1項第10款應以最
    高額處罰之，道路交通管理處罰條例第56條第1項第10款、
    第3項及第4項前段亦定有明文。
四、經查，受處分人所有車牌號碼3672-LF號自用小客車，於99
    年12月11日上午9時12分許，在彰化縣彰化市○○路市公所
    對面身心障礙專用停車位內停車，而為彰化縣警察局交通隊
    員警逕行舉發並開立彰警交字第I00000000號舉發違反道路
    交通事件管理通知單等情，有前開舉發違反道路交通事件管
    理通知單、舉發照片等件在卷可憑，且為受處分人所不爭執
    ，應堪認定。惟按使用身心障礙者專用停車位者，除掛有專
    用牌照之車輛外，應將專用停車位識別證置於汽車擋風玻璃
    明顯處或黏貼於機車車首，以供查核檢驗；專用停車位識別
    證應由身心障礙者本人親自持用或家屬乘載身心障礙者本人
    時持用。前項家屬如未乘載身心障礙者本人時，不得使用專
    用停車位識別證。掛有專用牌照之車輛，由身心障礙者本人
    使用或乘載身心障礙者本人時，得使用身心障礙者專用停車
    位；違規佔用路邊停車場專用停車位者，由交通勤務警察、
    依法令執行交通稽查任務人員或交通助理人員依道路交通管
    理處罰條例第56條規定辦理。身心障礙者專用停車位設置管
    理辦法第9條第1項、第12條、第14條分別訂有明文。是未掛
    有專用牌照之車輛，又無專用停車位識別證者，固不得停置
    於身心障礙者專用停車位；已領有專用停車位識別證，然未
    將專用停車位識別證置於汽車擋風玻璃明顯處以供查核檢驗
    者，亦不得將車輛停置於身心障礙者專用停車位，此規定之
    用意，在於區辨停置於身心障礙者專用停車位者，是否實屬
    於身心障礙者所使用，亦寓有避免身心障礙者誤以警方執法
    不力致影響其停車權益，而觀之卷內舉發照片，前開自用小
    客車擋風玻璃內既未置放身心障礙者專用停車位識別證，執
    法人員自無從據以查核檢驗，甚者，受處分人所提出身心障
    礙者專用停車位識別證影本上所記載車牌號碼為7G-2560號
    ，亦非停放於前開處所之3672-LF號而不得供其使用，受處
    分人所為上開辯解，均無從對其為有利之認定。從而本件事
    證明確，異議人違規事實堪以認定，原處分機關審酌異議人
    違規情形，依道路交通管理處罰條例第56條第1項第10款之
    規定，對異議人違規行為裁處1200之罰鍰，核無不當。本件
    異議為無理由，應予駁回。
中    華    民    國   100    年    5     月    31    日
                  交通法庭            法  官  蔡家瑜
以上正本證明與原本無異。
如不服本裁定，應於裁定送達後五日內向本院提出抗告狀(須附
繕本 )。
中    華    民    國   100    年    5     月    31    日
                                      書記官  吳芳儀